臺灣宜蘭地方法院民事小額判決
111年度羅小字第281號
原      告  旺旺友聯產物保險股份有限公司

法定代理人  劉自明  
訴訟代理人  陳冠雲、朱文瑞

被      告  劉佳仁  

上列當事人間請求侵權行為損害賠償(交通）事件，本院於中華
民國111年8月19日言詞辯論終結，判決如下：
    主      文
原告之訴駁回。
訴訟費用新臺幣1,000元由原告負擔。　　
    事實及理由
一、原告主張：被告於民國110年2月1日下午12時33分許，駕駛
    車牌號碼0000-00號自用小客車（下稱系爭肇事車輛），行
    經宜蘭縣○○鄉○○路0段000號前時，因未保持行車安全距離而
    碰撞由原告所承保、訴外人黃子騰所有並由其駕駛之車牌號
    碼000-0000號自用小客車（下稱系爭車輛），致系爭車輛受
    損（下稱系爭事故）。嗣原告賠付修復費用新臺幣（下同）
    8,547元（含工資：693元、烤漆：7,854元），爰依民法第1
    84條第1項前段、第191條之2及保險法第53條之法律關係請
    求被告給付前揭修復費用等語。並聲明：被告應給付原告8,
    547元及自起訴狀繕本送達翌日起至清償日止，按週年利率5
     ％計算之利息。
二、被告則以：伊否認有碰撞到系爭車輛，系爭肇事車輛有防撞
    機制，偵測到前方有物體時會自動煞車，當時系爭車輛紅燈
    起步後突然煞車，系爭肇事車輛有發出警報，伊隨即緊急煞
    車，並未碰撞到系爭車輛，系爭肇事車輛上亦無任何碰撞痕
    跡，足見系爭車輛之損害與系爭事故無涉等語為辯。並聲明
    ：原告之訴駁回。
三、本院得心證之理由：
  ㈠按因故意或過失，不法侵害他人之權利者，負損害賠償責任
    。汽車、機車或其他非依軌道行駛之動力車輛，在使用中加
    損害於他人者，駕駛人應賠償因此所生之損害。但於防止損
    害之發生，已盡相當之注意者，不在此限，民法第184條第1
    項前段、第191條之2分別定有明文。次按當事人主張有利於
    己之事實者，就其事實有舉證之責任，民事訴訟法第277條
    前段定有明文。民事訴訟如係由原告主張權利者，應先由原
    告負舉證之責，若原告先不能舉證，以證實自己主張之事實
    為真實，則被告就其抗辯事實即令不能舉證，或其所舉證據
    尚有疵累，亦應駁回原告之請求（最高法院108年度台上字
    第129號判決要旨參照）。又侵權行為之成立，須行為人因
    故意過失不法侵害他人權利，亦即行為人須具備歸責性、違
    法性，並不法行為與損害間有因果關係，始能成立，且主張
    侵權行為損害賠償請求權之人，對於侵權行為之成立要件應
    負舉證責任（最高法院100年度台上字第1903號判決意旨參
    照），且民法第191條之2就動力車輛駕駛人係採推定過失責
    任，惟原告仍須就被告有為駕駛行為，且該行為不法侵害原
    告之權利，及原告受有實際損害，而二者之間有相當因果關
    係負舉證責任。再按保險法第53條規定之代位求償權，原係
    保險人代位行使被保險人對於第三人之損失賠償請求權，於
    被保險人行使此項權利時，如有應受之對抗事由，或適於為
    抵銷之情事，保險人代位行使其權利，應全予承受 (最高法
    院66年度台上字第3259號判決意旨參照) 
  ㈡原告主張被告於上揭時、地駕駛系爭肇事車輛，因未保持安
    全距離，致撞擊系爭車輛，造成系爭車輛受損，其因而賠付
    維修費用8,547元等節，固據其提出道路交通事故當事人登
    記聯單、道路交通事故現場圖、行照、蘭揚汽車股份有限公
    司羅東服務廠估價單、電子發票證明聯、理賠計算書、賠償
    給付同意書（見本院卷第13至25頁），並援引宜蘭縣政府警
    察局羅東分局111年3月15日警羅交字第1110006833號函檢附
    之A3類道路交通事故調查紀錄表、道路交通事故現場照片為
    憑（本院卷第34至43頁），然為被告所否認，依上說明，原
    告自應就被告有侵權行為之事實及因果關係負舉證之責。經
    查，前揭道路交通事故現場圖現場處理摘要雖記載略以：被
    告駕駛系爭肇事車輛沿五結鄉中正路2段行駛，北往南方向
    ，於五結鄉中正路2段100號前追撞前方同向黃子騰駕駛系爭
    車輛車尾等語（見本院卷第15頁），然該記載係依黃子騰之
    陳述，此觀A3類道路交通事故調查紀錄表記載略以：我當時
    駕駛系爭車輛，行駛於五結鄉中正路2段上，北往南，當時
    剛起步車速約10公里左右，於中正路2段與中正西路口停等
    紅燈遭後方系爭肇事車輛追撞車毀等語（見本院卷第36頁）
    ，則道路交通事故現場圖現場處理摘要之記載乃依原告承保
    之被保險人黃子騰陳述所得，自不得以之證明被告有過失。
    復參酌道路交通事故現場圖及道路交通事故現場照片，僅有
    2輛車輛相關位置、系爭車輛與系爭肇事車輛之外觀，難以
    證明被告駕駛系爭肇事車輛確有碰撞或刮擦系爭車輛而造成
    損害之事實，且依前揭資料顯示，系爭肇事車輛與系爭車輛
    間尚有3.8公尺之距離，又無其他證據證明於原告所稱之系
    爭事故發生後，2輛車有移動之事實，則不能排除是事發前
    系爭車輛即有車體損害之可能，亦難佐證是被告所為，是原
    告主張系爭車輛之損害係被告所造成，尚非無疑。
  ㈢綜合上情，本院審酌卷內並無與原告主張相符之證據，且原
    告亦無其他證據調查之聲請，由此難認原告就被告為不法行
    為、該不法行為致原告受有損害等情已盡舉證責任，則原告
    單以其承保之被保險人黃子騰未經具結之警詢片面指述，尚
    無從證明被告確實駕駛系爭肇事車輛自後方撞擊系爭車輛之
    事實，亦難由此遽認被告應負損害賠償責任，則於被保險人
    無從對被告主張損害賠償請求權之情況下，原告自亦無從進
    行保險代位求償，是原告主張被告應賠償系爭車輛損害維修
    費用，洵屬無據。
四、綜上所述，原告依保險法第53條、民法第184條第1項前段、
    第191條之2之法律關係，請求被告給付8,547元，及自起訴
    狀繕本送達翌日起至清償日止按年息5％計算之利息，為無理
    由，應予駁回。
五、本件事證已臻明確，兩造其餘攻擊防禦方法及所提之證據，
    經核均與判決結果不生影響，爰不逐一論述。
六、訴訟費用負擔之依據：民事訴訟法第78條，並依職權確定訴
    訟費用額為1,000 元（第一審裁判費），應由原告負擔。　
中　　華　　民　　國　　111 　年　　9 　　月　　16　　日
                  羅東簡易庭  法  官  黃淑芳
以上正本係照原本作成。
對於本件判決如有不服，應於收受送達後20日內向本院提出上訴
書狀，上訴於本院合議庭，並按他造當事人之人數附具繕本。
當事人之上訴，非以判決違背法令為理由不得為之，上訴狀應記
載上訴理由，表明下列各款事項：
(一)原判決所違背之法令及其具體內容。
(二)依訴訟資料可認為原判決有違背法令之具體事實。
如委任律師提起上訴者，應一併繳納上訴審裁判費。
中　　華　　民　　國　　111 　年　　9 　　月　　16　　日
                              書記官　廖文瑜